# 购买境外子公司确认商誉问题

提问人：小张 57365736 时间：2020-06-21 16:48:00
请教陈版主：
甲公司购买境外私人股东空壳公司，该公司账面仅有银行存款 1 万欧元，无其他资产和负债，该被收购公司在收购前未开展实际业务等，甲公司在购买时实际支付给私人股东1.2万欧元，多出的 2 千欧元为甲公司支付给私人股东的前期注册费用等，但未在购买时做评估报告等
账务处理方案：
①此项业务以构成非同一控制下企业合并处理，甲公司的长投是以1.2万欧元，被收购公司的实收资本 1 万欧元，差额作为商誉，现流合并报表中，最终体现出0.2万元的购买子公司的支付的现金
②基于实质重于形式，甲公司以 1 万元欧元作为长投，被收购公司的实收资本 1 万欧元，不存在商誉的问题，支付的0.2万元作为管理费用列支，
请问，以哪种方式处理，较为稳妥，谢谢！

回答人：chenyiwei
由于被收购公司为空壳，无实际经营业务，不构成业务合并。你的意见“②基于实质重于形式，甲公司以 1 万元欧元作为长投，被收购公司的实收资本 1 万欧元，不存在商誉的问题，支付的0.2万元作为管理费用列支”较为合理。